# bot 项目施工时是否确认收入？

提问人：wufaxian 时间：2019-05-06 19:07:13
（ 1 ）资产所有权归属政府
在有关 PPP 项目建设的财税规定中，唯一涉及项目公司自建基础设施的文件是《关于印发企业会计准则解释第 2 号的通知》（财会〔 2008 〕 11 号）。
该文件规定：BOT 业务所建造的基础设施，不应作为项目公司的固定资产。
对于采用 BOT 方式参与公共基础设施建设业务的社会资本，建造期间，项目公司对于所提供的建造服务应当按照《企业会计准则第 15 号——建造合同》确认相关的收入和费用。
（ 2 ）资产所有权归属项目公司
当项目公司按自建方式所形成设施的所有权归属于项目公司时，项目公司的会计核算不应遵从《企业会计准则解释第 2 号》的相关规定，即项目公司在建设期不确认有工程施工收入、成本、利润，不应计算缴纳企业所得税。
——————可我看一些公司的报表，采用大陆会计准则，虽然资产归政府所有（作为交换获得特许经营权，确认为无形资产），但是施工并不确认为收入啊！难倒上面引用的内容有误？
相反，该公司按照香港会计准则编制的财报，建设期都确认
收入。

回答人：chenyiwei
这里有问题，首先资产所有权并不是决定 BOT 模式会计处理的主要因素，既然是 BOT 模式，就说明项目公司并不控制该基础设施的使用，不论是否拥有法律上的所有权（很多情况下项目公司拥有基础设施的法定所有权只是为了便于融资），基础设施都不是项目公司的固定资产，相应地项目公司均应确认建造合同收入。
你所看到的 “一些公司的报表，采用大陆会计准则，虽然资产归政府所有（作为交换获得特许经营权，确认为无形资产），但是施工并不确认为收入”
是因为受到了《企业会计准则解释第 2 号》第五条中 “项目公司未提供实际建造服务，将基础设施建造发包给其他方的，不应确认建造服务收入，应当按照建造过程中支付的工程价款等考虑合同规定，分别确认为金融资产或无形资产”这一规定的影响。但在IFRIC 12 中实际上并无这样的规定。并且，在新收入准则生效后，需对照其中关于主要责任人/代理人区分的原则重新考虑这个问题。